臺灣板橋地方法院刑事判決　　　　　　　　　　　　九十三年度訴字第一０五五號
　　公　訴　人　臺灣板橋地方法院檢察署檢察官
　　被　　　告　甲○○
右列被告因違反毒品危害防制條例案件，經檢察官提起公訴（九十三年度核退毒偵字
第三九五號），及移送併辦（九十三年度核退偵字第五六一號、七六一號），本院行
簡式審判程序並判決如左：
    主  文
甲○○連續施用第一級毒品，累犯，處有期徒刑拾月，扣案海洛因壹包（驗餘淨重參
點壹肆公克，純度佰分之參拾參點玖參，純質淨重壹點零柒公克）、海洛因壹包（驗
餘淨重壹點柒伍公克，純度佰分之拾肆點貳伍，純質淨重零點貳伍公克）及海洛因伍
包（驗餘淨重合計壹點零肆公克，純度佰分之參拾貳點柒捌，純質淨重零點參肆公克
）均沒收銷燬之。又連續施用第二級毒品，累犯，處有期徒刑陸月。應執行有期徒刑
壹年貳月，扣案海洛因壹包（驗餘淨重參點壹肆公克，純度佰分之參拾參點玖參，純
質淨重壹點零柒公克）、海洛因壹包（驗餘淨重壹點柒伍公克，純度佰分之拾肆點貳
伍，純質淨重零點貳伍公克）及海洛因伍包（驗餘淨重合計壹點零肆公克，純度佰分
之參拾貳點柒捌，純質淨重零點參肆公克）均沒收銷燬之。
    事  實
一、甲○○前因違反麻醉藥品管理條例案件（施用部分），於民國八十年間，經本院
    判處有期徒刑六月確定；又因違反麻醉藥品管理條例案件（販賣部分），於八十
    年十二月二十四日，經臺灣高等法院以八十年度上訴字第四五九八號判處有期徒
    刑五年六月；上開二罪於八十一年五月十四日，經臺灣高等法院以八十一年度聲
    字第五九九號裁定定應執行刑為有期徒刑五年九月確定。另因違反藥物藥商管理
    法案件，經本院於八十一年七月七日以八十一年度訴字第八二四號判處有期徒刑
    一年二月，上訴後經臺灣高等法院於八十一年十月十四日以八十一年度上訴字第
    四四一五號上訴駁回確定。嗣前開二罪接續執行，於八十三年十月二十日縮短刑
    期假釋出獄，後經裁定撤銷假釋，應執行殘刑三年三月十三日；復因違反麻醉藥
    品管理條例案件，經臺灣臺北地方法院於八十六年二月二十五日以八十五年度訴
    字第二四七七號判處有期徒刑六月，上訴後經臺灣高等法院於同年八月十三日以
    八十六年度上訴字第一五六一號上訴駁回確定；嗣於八十九年七月一日縮短刑期
    假釋出監，該假釋亦經撤銷。其間，於八十七年四月十五日因違反麻醉藥品管理
    條例案件，經本院以八十七年度易字第一三七五號判處有期徒刑七月；又於同年
    八月二十四日因犯詐欺罪，經本院以八十七年度自字第二０七號判處有期徒刑三
    月；復於九十年四月三十日因犯賭博罪，經本院九十年度易字第六七六號判處有
    期徒刑六月；前開各罪連同上開殘刑一年十一月十九日，於九十二年十一月十八
    日縮刑期滿執行完畢。另於八十九年間因施第一級毒品海洛因、第二級毒品安非
    他命案件，經本院以八十九年度毒聲字第六八三三號裁定送觀察、勒戒後，認有
    繼續施用毒品之傾向，再經本院以八十九年度毒聲字第七０四六號裁定，令入戒
    治處所施以強制戒治一年，嗣經本院以九十年度毒聲字第二００六號裁定停止強
    制戒治，所餘戒治期間付保護管束，於九十年十二月十三日保護管束期滿未經撤
    銷，視為強制戒治期滿，並經臺灣板橋地方院檢察署檢察官於九十一年一月十八
    日以九十一年度戒毒偵字第三八號不起訴處分確定，猶不知悔改。
二、甲○○明知毒品危害防制條例業經總統於八十七年五月二十日，以華總（一）字
    第八七０００九九八六０號令修正公布，於同年五月二十二日生效，依該條例第
    二條第二項第一款、第二款之規定，將海洛因、安非他命分別列為第一級、第二
    級毒品管理，不得非法持有及施用，同條例嗣於九十二年六月六日修正公布，並
    於九十三年一月九日生效，仍為相同之規定。詎甲○○竟基於施用第一級毒品海
    洛因之概括犯意，自九十三年二月十五日起至同年六月底某日，連續在臺北縣土
    城市○○路○段二十四巷十三號六樓之住處及臺北縣板橋市○○路一０七號之公
    司營業場所廁所內，將毒品海洛因摻入香煙內再予以點燃吸食之方式，平均每天
    施用三次，先後施用毒品海洛因多次。復基於施用第二級毒品安非他命之概括犯
    意，自九十三年二月十五日起至同年六月底某日，連續在上開土城市住處及板橋
    市公司營業場所廁所內，以將毒品安非他命置於玻璃球內，再以火置其下方燒烤
    使安非他命產生煙霧加以吸用之方式，平均每星期施用一次，先後多次施用毒品
    安非他命。嗣於九十三年三月十一日凌晨三時四十分許，在臺北縣板橋市○○○
    路二六五巷一號「南國賓館」五０二室內，為警查獲，並扣得甲○○所有供施用
    之毒品海洛因一包（扣案毛重三‧五公克，經取樣部分檢驗用罄，餘淨重三‧一
    四公克，純度百分之三十三‧九三，純質淨重一‧０七公克）。又於同年三月十
    七日晚上十時四十分許，在臺北縣新莊市○○路三十之九號七樓電梯門前，為警
    查獲，並扣得甲○○所有供施用之毒品海洛因一包（扣案毛重一‧九公克、淨重
    一‧七公克，經取樣部分檢驗用罄，餘淨重一‧七五公克，純度百分之十四‧二
    五，純質淨重０‧二五公克）。再於同年五月十七日下午六時許，在臺北縣板橋
    市○○路一０七號，為警查獲，並扣得甲○○所有供施用之毒品海洛因五包（扣
    案毛重合計二公克、淨重合計一公克，經取樣部分檢驗用罄，餘淨重合計一‧０
    四公克，純度百分之三十二‧七八，純質淨重０‧三四公克）。
三、案經臺北縣警察局土城分局報請臺灣板橋地方法院檢察署檢察官偵查起訴，暨臺
    北縣政府警察局新莊分局、新店分局分別報請同署檢察官移送本院併辦審理；而
    甲○○於準備程序中就被訴事實為有罪之陳述，經告知簡式審判程序之旨，並聽
    取當事人之意見後，裁定進行簡式審判程序。
    理  由
一、訊據被告甲○○對右揭時、地施用第一級毒品海洛因、第二級毒品安非他命之犯
    罪事實，於本院審理中坦承不諱；其數度為警查獲後採尿送檢驗，其尿液皆呈海
    洛因代謝物嗎啡或安非他命陽性反應，有臺灣檢驗科技股份有限公司九十三年三
    月十八日第ＣＨ／二００四／三０一九五號濫用藥物尿液檢驗報告書（檢體編號
    0000000000之一）、九十三年四月五日第ＣＨ／二００四／三０四七
    七號濫用藥物尿液檢驗報告書（檢體編號九六九六─一）、九十三年六月二日第
    ＣＨ／二００四／五０五一七號（檢體編號Ｇ一０三五八五）濫用藥物尿液檢驗
    報告書各一紙在卷可稽。另九十三年三月十一日、同年三月十七日扣案之白色粉
    末各一包及同年五月十七日扣案之白色粉末五包，經送法務部調查局鑑定，其中
    九十三年三月十一日之一包粉末（扣案毛重三‧五公克，經取樣部分檢驗用罄，
    餘淨重三‧一四公克，純度百分之三十三‧九三，純質淨重一‧０七公克）、同
    月十七日之一包粉末（扣案毛重一‧九公克、淨重一‧七公克，經取樣部分檢驗
    用罄，餘淨重一‧七五公克，純度百分之十四‧二五，純質淨重０‧二五公克）
    及同年五月十七日之五包粉末（扣案毛重合計二公克、淨重合計一公克，經取樣
    部分檢驗用罄，餘淨重合計一‧０四公克，純度百分之三十二‧七八，純質淨重
    ０‧三四公克），確為第一級毒品海洛因無誤，此有該局編號分別為九十三年五
    月三日調科壹字第０六０００八一六三號、九十三年五月三日調科壹字第０六０
    ００八一九二號、九十三年七月二十日調科壹字第０六０００八五五六號鑑定通
    知書各一紙附卷可憑。另被告於八十九間因施第一級毒品海洛因、第二級毒品安
    非他命案件，經本院以八十九年度毒聲字第六八三三號裁定送觀察、勒戒後，認
    有繼續施用毒品之傾向，再經本院以八十九年度毒聲字第七０四六號裁定，令入
    戒治處所施以強制戒治一年，嗣經本院裁定停止強制戒治，所餘戒治期間付保護
    管束，於九十年十二月十三日保護管束期滿未經撤銷，視為強制戒治期滿，並經
    臺灣板橋地方院檢察署檢察官於九十一年一月十八日以九十一年度戒毒偵字第三
    八號不起訴處分確定，有上開不起訴書分書、臺灣高等法院被告全國前案紀錄表
    各一份在卷可按，被告係強制戒治執行完畢釋放後五年內再犯，本案事證明確，
    被告犯行洵堪認定，應依法論科。
二、核被告所為，係犯毒品危害防制條例第十條第一項之施用第一級毒品海洛因罪，
    及同條第二項之施用第二級毒品安非他命罪。其施用第一級毒品海洛因前後持有
    海洛因，施用第二級毒品安非他命前持有安非他命之低度行為，均應為施用海洛
    因、安非他命之高度行為所吸收，不另論罪。被告所為數次施用毒品海洛因、安
    非他命之行為，時間緊接，犯罪構成要件相同，顯係出於概括之犯意為之，均為
    連續犯，應各依刑法第五十六條之規定以一罪論，並加重其刑。被告有前開事實
    欄所載之犯罪科刑紀錄，於九十二年十一月十八日縮刑期滿執行完畢，有台灣高
    等法院被告全國前案紀錄表、台灣板橋地方法院檢察署刑案資料查註記錄表各一
    紙附卷可按，其於刑之執行完畢後五年內，再犯本件有期徒刑以上之刑之二罪，
    均為累犯，應各依刑法第四十七條之規定加重其刑，並遞加之。又公訴人僅起訴
    被告九十三年三月十一日凌晨三時許施用毒品海洛因之犯行，未起訴九十三年二
    月十五日起至上開時日前，及上開時日後至九十三年六月底某日止施用海洛因之
    犯行；另公訴人僅起訴被告九十三年三月十一日上午十時四十三分許在台北縣政
    府警察局土城分局採尿前九十六小時內之某時施用毒品安非他命之犯行，未起訴
    九十三年二月十五日起至上開時日前，及上開時日後至九十三年六月底某日止施
    用安非他命之犯行；但上開部分未起訴之犯罪事實，業據檢察官移送併案，且與
    本案為連續犯，屬裁判上一罪，有不可分之關係，為起訴效力所及，本院自應併
    予審理。又被告所犯施用毒品海洛因、安非他命二罪間，犯意各別，構成要件互
    殊，應分論併罰。爰審酌被告素行不佳，犯罪之動機、目的、手段，犯罪所生之
    危害，施用毒品海洛因、安非他命之時間、次數，及犯罪後坦承犯行，態度尚稱
    良好等一切情狀，分別量處如主文所示之刑，並定其應執行之刑，以資儆懲。
三、九十三年三月十一日扣案之海洛因一包（扣案毛重三‧五公克，經取樣部分檢驗
    用罄，餘淨重三‧一四公克，純度百分之三十三‧九三，純質淨重一‧０七公克
    ）、同月十七日扣案之海洛因一包（扣案毛重一‧九公克、淨重一‧七公克，經
    取樣部分檢驗用罄，餘淨重一‧七五公克，純度百分之十四‧二五，純質淨重０
    ‧二五公克）及同年五月十七日扣案之海洛因五包（扣案毛重合計二公克、淨重
    合計一公克，經取樣部分檢驗用罄，餘淨重合計一‧０四公克，純度百分之三十
    二‧七八，純質淨重０‧三四公克），均係第一級毒品，俱如前述，均應依毒品
    危害防制條例第十八條第一項前段之規定，宣告沒收銷燬之。另各次鑑定取樣之
    海洛因部分，因檢驗用罄而滅失，爰不另為沒收銷燬之諭知。
據上論斷，應依刑事訴訟法第二百七十三條之一第一項、第二百九十九條第一項前段
，毒品危害防制條例第十條第一項、第二項、第十八條第一項前段，刑法第十一條前
段、第五十六條、第四十七條、第五十一條第五款，判決如主文。
本案經檢察官王家春到庭執行職務。
中　　　華　　　民　　　國　　九十三　　年　　　八　　　月　　 二十 　　日
                                臺灣板橋地方法院刑事第七庭
                                    法  官  楊志雄
右正本證明與原本無異
如不服本判決應於送達後十日內向本院提出上訴狀
                                    書記官  胡勤義
中　　　華　　　民　　　國　　九十三　　年　　　八　　　月　　 二十 　　日
附錄本案論罪科刑法條全文：
毒品危害防制條例第十條：
施用第一級毒品者，處六月以上五年以下有期徒刑。
施用第二級毒品者，處三年以下有期徒刑。
